【裁判字號】    98,審交易,86
【裁判日期】    980619
【裁判案由】    過失傷害
【裁判全文】
臺灣桃園地方法院刑事判決            98年度審交易字第86號
公  訴  人  臺灣桃園地方法院檢察署檢察官
被      告  乙○○
上列被告因過失傷害案件，經檢察官提起公訴（97年度偵字第21
997 號），被告於審理中為有罪之陳述，經告知簡式審判程序之
旨，並聽取當事人之意見後，本院裁定改行簡式審判程序，茲判
決如下：
    主  文
乙○○因過失傷害人致重傷，處有期徒刑陸月，如易科罰金，以
新臺幣壹仟元折算壹日。緩刑貳年，並應於緩刑期間內給付丙○○新臺幣貳拾陸萬元，給付方式為自民國九十八年七月十五日起
至全部清償完畢為止，每月十五日給付丙○○新臺幣捌仟元，如
有一期不履行，視為全部到期。
    事實及理由
一、犯罪事實：乙○○於民國97年8 月18日下午，騎乘牌照號碼
    為768-DHC 號重型機車，沿桃園縣八德市○○路由八德往中
    壢方向行駛，於同日13時45分許行經廣福路778 號前時，本
    應注意車前狀況，並隨時採取必要之安全措施、行車速度應
    依速限標誌或標線之規定（該處速限為每小時50公里），而
    依當時天候晴、日間有自然光線，柏油路面、乾燥、無缺陷
    ，道路無障礙物、視距良好等情狀，又無其他不能注意之情
    事，竟疏未注意，而以時速約50至60公里之速度超速驅車直
    行，適有甲○○騎乘腳踏車，沿桃園縣八德市○○路由中壢
    往八德方向駛至該處，亦疏未注意行經劃有中央分向限制線
    之路段，不得侵入來車車道行駛，而跨越行車分向限制線逆
    向斜穿駛入對向所行駛之車道，致乙○○所騎乘上開重型機
    車煞車閃避不及，迎面撞擊甲○○所騎乘之腳踏車，兩車因
    而發生碰撞，致甲○○人車倒地，因而受有因創傷性腦出血
    經術後合併癲癇與慢性呼吸衰竭，目前仍重度昏迷長期臥床
    ，需24小時連接呼吸器支持及專人看護，經評定為極重度之
    植物人狀態之重傷害。又乙○○於肇事後，在有偵查犯罪權
    限之機關未發覺犯罪前，向據報到場處理之桃園縣政府警察
    局八德分局八德交通小隊警員坦承肇事，並接受裁判而自首
    。
二、證據名稱：
  (一)被告乙○○於警詢、檢察官訊問及本院審理中之自白。
  (二)告訴人丙○○於警詢、檢察官訊問及本院審理中之指述。
  (三)道路交通事故現場圖、道路交通事故調查報告表（一）、（
    二）、衛生署桃園醫院診斷證明書各1 份、現場照片12張、
    監視器翻拍照片5 張及臺灣省桃園縣區車輛行車事故鑑定委
    員會鑑定意見書1 份。
  (四)被害人中華民國身心障礙手冊影本及衛生署樂生療養院診斷
    證明書各1 份。
  (五)臺灣高等法院被告前案紀錄表1 份。
三、核被告乙○○所為，係犯刑法第284 條第1 項後段之過失致
    重傷罪。按稱重傷者，稱重傷者，謂下列傷害：一、（略）
    …。六、其他於身體或健康有重大不治或難治之傷害，刑法
    第10條第4 項定有明文。被害人甲○○因本件車禍後，經治
    療後送往衛生署樂生療養院，嗣該醫院出具被害人診斷證明
    書載明其因創傷性腦出血經術後合併癲癇與慢性呼吸衰竭，
    目前仍重度昏迷長期臥床，需24小時連接呼吸器支持及專人
    看護，現仍住院治療中之情形，有該院98年5 月12日所出具
    之診斷證明書1 紙在卷可稽，且經鑑定為極重度植物人並發
    予中華民國身心障礙手冊等情，業據告訴人丙○○陳述明確
    ，並有被害人中華民國身心障礙手冊在卷足憑，依上揭刑法
    第10條第4 項第6 款規定，被害人業已達重傷之程度，被告
    所為應屬犯刑法第284 條第1 項後段之過失致重傷罪。起訴
    書雖記載此部分起訴法條為同條項前段之過失傷害罪，惟經
    公訴人於本院準備程序及審理程序時當庭變更為同條項後段
    之罪（見本院98年6 月11日準備程序及審理程序筆錄），本
    院自無須再行諭知變更。另被告於車禍發生後，於職司偵查
    機關未發覺其過失致死犯罪之前，即向前往處理之桃園縣政
    府警察局八德分局八德交通小隊警員承認為肇事人，接受裁
    判，有桃園縣政府警察局道路交通事故肇事人自首情形紀錄
    表1 份在卷可考，是其係對於未發覺之過失致死罪自首而受
    裁判，爰依刑法第62條之規定減輕其刑。爰審酌被告因騎乘
    機車不慎，致被害人受有上開傷害結果，所生損害非輕，及
    其素行、生活狀況、犯罪後坦承犯行之態度，並被害人等與
    有過失等一切情狀，量處如主文所示之刑，並諭知易科罰金
    之折算標準。又查，被告前未曾受有期徒刑以上刑之宣告，
    有臺灣高等法院被告前案紀錄表1 份附卷足憑，其因一時疏
    失致生交通事故而罹刑典，惟於事後坦承犯行，並已與告訴
    人丙○○達成和解，此有本院98年6 月11日準備程序筆錄及
    調解委員調解單各1 份在卷可稽，其經此教訓，應能知所警
    惕，信無再犯之虞，本院認其所受之刑之宣告以暫不執行為
    適當，爰併諭知如主文所示之緩刑，以啟自新。次按「緩刑
    宣告，得斟酌情形，命犯罪行為人向被害人支付相當數額之
    財產或非財產上之損害賠償」，刑法第74條第2 項第3 款亦
    定有明文，查本件被告與告訴人丙○○已達成和解，被告與
    告訴人丙○○並於本院準備程序中，均當庭表示同意被告以
    主文所示分期付款方法履行和解內容，此有調解委員調解單
    及本院準備程序筆錄各1 份在卷可參，且兩人均同意如本院
    諭知被告緩刑，願將其等之和解內容，作為被告緩刑之條件
    ，故本院斟酌上開各項情狀，認於被告緩刑期間課予上開負
    擔，乃為適當，爰併予宣告之。
四、應適用之法條：刑事訴訟法第299 條第1 項前段、第273 條
    之1 第1 項、第310 條之2 、第454 條第1 項，刑法第284
    條第1 項後段、第62條前段、第41條第1 項前段、第74條第
    1 項第1 款、第2 項第3 款，刑法施行法第1 條之1 第1 項
    、第2 項前段。
五、如不服本判決，得自收受送達之翌日起10日內向本院提出上
    訴狀（應附繕本），其未敘述上訴理由者，應於上訴期間屆
    滿後20日內補提理由書狀於本院，上訴於臺灣高等法院。
本案經檢察官丁俊成到庭執行職務。
中    華    民    國    98    年    6     月    19    日
                      刑事庭  法  官  林靜梅
備註：
一、依刑法第74條第4 項之規定，上開本院所命被告給付之內容
    得為民事強制執行名義。
二、依刑法第75條之1 第1 項第4 款之規定，被告違反本院所定
    前開命其所為之事項情節重大，足認原宣告之緩刑難收預期
    效果，而有執行刑罰之必要者，得撤銷緩刑之宣告。
以上正本證明與原本無異。
                              書記官  施春祝
中    華    民    國    98    年    6     月    19    日
附錄本案論罪科刑法條：
中華民國刑法第284條第1項
因過失傷害人者，處6月以下有期徒刑、拘役或5百元以下罰金，
致重傷者，處1年以下有期徒刑、拘役或5百元以下罰金。


司法院資訊處製作；財團法人民間司法改革基金會備份。
